最　高　行　政　法　院　判　決
                                      100年度判字第581號
上  訴  人　高煦照
訴訟代理人　卓隆燁
被 上訴 人　財政部臺灣省北區國稅局
代　表　人　吳自心
上列當事人間綜合所得稅事件，上訴人對於中華民國99年4月13
日臺北高等行政法院98年度訴字第2671號判決，提起上訴，本院
判決如下：
　　主  文
上訴駁回。
上訴審訴訟費用由上訴人負擔。
　　理  由
一、上訴人95年度綜合所得稅結算申報，經法務部調查局臺北市
    調查處（下稱臺北市調查處）及被上訴人查獲上訴人漏報取
    自永達保險經紀人股份有限公司（下稱永達公司）薪資所得
    新臺幣（下同）1,630,800元；被上訴人另查獲上訴人漏報
    本人營利、執行業務所得計6,793元，合計漏報所得1,637,5
    93元，乃歸戶核定上訴人當年度綜合所得總額為11,499,93
    2元、補徵稅額489,240元，並按所漏稅額483,571元處0.2倍
    之罰鍰計96,714元；上訴人對取自永達公司薪資所得及罰鍰
    處分不服，申請復查，經被上訴人民國98年4月14日北區國
    稅法二字第0980011433號復查決定駁回（下稱原處分），提
    起訴願，遭訴願決定駁回，提起本件行政訴訟。
二、上訴人起訴主張：（一）依本院32年判字第18號判例，被上
    訴人應以臺灣臺北地方法院檢察署（下稱臺北地檢署）檢察
    官96年度偵字第2347號偵查之不起訴處分認定事實，且依本
    院89年度判字第699號判決要旨，嗣後課稅事實資料未變，
    要難憑藉新見解重為處分。（二）有關核定短報薪資所得1,
    630,800元部分：按財政部95年6月28日台財稅字第09504063
    430號函釋（下稱財政部95年函釋），倘支付與業務有關之
    成本或費用者，應屬僱用人之營業費用，非屬受僱人之薪資
    所得，要難僅以付款人、使用人或保管人為保險業務員，而
    認定屬私人用途。本件系爭公務車乃上訴人之任職公司為協
    助業務員執行業務推展，規定處經理級以上人員或業績較優
    同仁〔業務發(拓)展費之使用對象相同〕得申請保管公務租
    賃車輛乙部，應屬上訴人招攬保險業務之必要工具，參酌財
    政部79年7月4日台財稅第790178955號函釋規定意旨，足資
    說明營利事業租賃車輛供公務使用而支付之租金係屬經營必
    要之成本費用。依財政部95年函釋，該支出係屬上訴人任職
    公司非薪資支出之營業費用，自不應核認為上訴人之薪資所
    得。上訴人任職公司承租時支付約定之保證金，租賃期滿或
    提前終止租賃契約時，由出租人退還保證金，將車輛交還租
    賃公司，並無買回車輛，與一般租賃情形無異。永達公司為
    協助同仁執行業務，特訂定車輛使用辦法，上訴人乃依該規
    定及公務車輛租賃作業流程向公司申請保管公務租賃車輛，
    由永達公司（承租人）、上訴人（保管人）及租賃車商（出
    租人）共同簽訂公務車輛租賃契約，由永達公司按期支付車
    輛租金，認列營業費用之車輛租金，依收付實現原則及財政
    部95年函釋規定，系爭車輛租金不應再歸併核定為上訴人之
    薪資所得。上訴人任職公司要求上訴人等業務員書立該等還
    款同意書及保證票據，以提醒上訴人等業務員須達成之最低
    業績標準，係為兼顧激勵及責任而設計之內控制度，否則對
    於未申請使用公務車之業務員顯失公允，而影響上訴人任職
    公司整體業務進行。被上訴人僅以租期屆滿直接購回及購回
    後售出佔全部案件比例高達百分之81.08為由，否認不起訴
    處分書內經司法機關調查證據程序認定有利於上訴人部分之
    事實，已違反行政程序法第9條規定之注意義務。上訴人僅
    得於其業務拓展費範圍內報銷因招攬保險業務而發生之必要
    營業費用，而業務拓展費又係按上訴人等業務績效計算，上
    訴人一方面考量欲給予客戶之印象外，亦需考量本身未來最
    可能達成之業務績效，選擇合宜之車款，而未以最高等級之
    車輛承租，尚難論有違經驗法則。（三）有關罰鍰96,714元
    部分：依行政罰法第7條規定，違反行政法上義務之行為，
    有出於故意或過失者，始得處罰，上訴人依任職公司開立之
    扣繳憑單申報，且以給付總額悉數列報，難謂有過失之情。
    納稅義務人因扣繳義務人未於規定期限內申報或未據實填報
    扣繳所得者，而納稅義務人就扣繳通報之所得業已悉數申報
    ，仍有短漏報課稅所得者，難謂納稅義務人有過失，得免依
    所得稅法第110條規定處罰。上訴人依任職公司開立之扣繳
    憑單申報薪資所得，且業以給付總額悉數列報，至公務車輛
    租賃契約由上訴人與任職公司及租賃公司簽訂，係因契約中
    涉及保管人之權利義務，上訴人亦須為立約人，於合約上簽
    名用印，況且租賃標的為公務車輛，為任職公司為協助上訴
    人等業務員業務推展，依財政部規定系爭租金支出應屬任職
    公司之營業費用，要非上訴人之薪資所得，難謂有過失之情
    ，應免予處罰。行政罰法第24條規定「一行為不二罰」原則
    ，有關系爭車輛租金，扣繳義務人（永達公司之負責人吳文
    永）業經財政部臺北市國稅局（下稱臺北市國稅局）依法科
    處罰鍰，自不應再對納稅義務人（上訴人）予以處罰。本件
    扣繳義務人（即永達公司負責人）業依臺北市國稅局97年6
    月13日財北國稅中南綜所一字第0970213435號函規定，補繳
    稅款並補報扣繳憑單，且經臺北市國稅局依法就應補繳稅款
    處1倍罰鍰在案，而上訴人（即納稅義務人）依任職公司掣
    發之扣繳憑單悉數申報所得，而致短漏報課稅所得，難謂非
    屬同一行為，是依前揭一行為不二罰原則，自不應再予處罰
    。另參諸稅捐稽徵法第44條規定，縱違章主體不同，仍應有
    一行為不二罰之適用。被上訴人顯添加法律所無之限制，難
    謂與法無悖，亦有違行政程序法第6條規定之平等原則。求
    為判決撤銷訴願決定及原處分（含復查決定）。
三、被上訴人則以：（一）薪資所得部份：永達公司明知上訴人
    購買車輛係私人支出，與公司業務無關，卻自94年起向和車
    汽車租賃股份有限公司（下稱和車公司）租賃車輛，由和車
    公司（出租人）、永達公司（承租人）及上訴人（保管人）
    於94年11月12日共同簽署「車輛租賃契約」，名義上該車輛
    係永達公司承租，惟每月車輛租金卻由公司自上訴人薪資中
    扣取給付，嗣租賃期滿時上訴人直接取得承租車輛之所有權
    ，故本件實際係上訴人租賃及購買車輛，並非永達公司租賃
    車輛供上訴人使用，永達公司藉租賃車輛之名義，將扣取薪
    資改以租金費用列報，以薪資淨額列報員工所得，對公司整
    體費用並不影響，以扣取薪資之方式幫助上訴人逃漏95年度
    綜合所得稅，經臺北市調查處及臺北市國稅局查獲，並經臺
    北市國稅局以永達公司填製之員工支付車輛租金薪資扣款彙
    整表核定上訴人短報95年度薪資所得1,630,800元並無不合
    。臺北市調查處以永達公司負責人吳文永違反稅捐稽徵法及
    商業會計法相關規定，將其移送檢察官偵辦，雖經檢察官不
    起訴處分，惟行政訴訟本應依查得之事實認定，不受刑事判
    決之拘束。（二）罰鍰部份：綜合所得稅之課徵採自行申報
    制，乃重在誠實報繳為前提，有所得即應課稅，為所得稅制
    之基本原則，是取有應稅所得者即應誠實申報。永達公司短
    報員工薪資所得，上訴人既有是項所得，即應符合稅法之規
    定，上訴人短漏申報，自應論罰。而扣繳義務人未依規定扣
    繳稅款與所得人漏報所得係屬二事，兩者違章主體不同，另
    未依規定扣繳稅款係依所得稅法第114條規定處罰，而所得
    人漏報所得係依同法第110條規定處罰，處罰之法律依據亦
    不同，本件核無違反一行為不二罰原則。原處分及訴願決定
    均無違誤等語，資為抗辯，求為判決駁回上訴人之訴。
四、原審斟酌全辯論意旨及調查證據之結果，以：永達公司之業
    務同仁達MDRT資格者（百萬圓桌會員，年薪至少250萬元）
    或處經理級以上人員，始得向永達公司申請公務用之租賃車
    輛，即並非所有永達公司之員工，均可申請公務用之租賃車
    輛，必須具有一定職位階層或業績標準之員工，始得申請，
    且達MDRT資格者，尚有申請時間之限制，並非隨時可以申請
    。永達公司公務租賃車輛係由上訴人等申請人（永達公司符
    合上開資格員工）自行洽詢車商於確認車種、車價、保證金
    、月租金及租期期數後，將保證金款項匯入公司指定帳戶，
    並完成公務車輛申請暨扣薪同意書、公務車輛租賃附屬契約
    、保證票據及對保等相關事宜後；車商再檢附相關文件，向
    永達公司申請保證金及每月租金給付。系爭車輛之租金及保
    證金總金額，實為系爭車輛之買賣價金，於租賃期限屆期，
    上訴人等實際承租人履行按期付款（租金）之條件成就後，
    系爭車輛之所有權亦移轉登記為上訴人所有，本件「車輛租
    賃契約」實具「融資租賃」實質，同時上訴人為承租人，應
    足證明。上訴人雖在上開契約中僅列名保管人，但實質上負
    擔契約中所有義務，並占有、保管、使用系爭車輛，並於租
    賃契約屆期後取得所有權，故上開契約之承租人即實質當事
    人應為上訴人，至永達公司僅係租賃契約名義上之承租人，
    但有關承租人之「實質」地位及原應負擔之各種契約（包含
    違約）風險顯然已完全由上訴人所負擔。永達公司於扣取系
    爭車輛租金前，必須事先取得上訴人（即其受僱人）之同意
    ；核與公司就發放與員工之業務拓展費（公務車租金）部分
    ，應由上訴人申請，永達公司核給並不相同。本件系爭車輛
    租金支出非永達公司之營業費用，而為上訴人薪資所得，核
    無財政部95年函釋之適用。永達公司負責人吳文永等有無幫
    助上訴人逃漏稅捐之檢察官不起訴處分書事實之認定，行政
    法院並不受拘束。被上訴人係依所得稅法第114條第1項第1
    款規定，對永達公司按應補繳稅款處1倍罰鍰，受處罰者係
    永達公司，並非上訴人，且被上訴人係針對上訴人漏報綜合
    所得稅行為而為裁罰，核與同一行為違反數法律所規定之數
    個行政法義務，發生行政罰與行政罰間之競合之問題無涉，
    故原處分並無上訴人所指違反行政罰法第24條規定可言。永
    達公司負責人吳文永經被上訴人依所得稅法第114條第1項第
    1款規定，就應補繳稅款處1倍罰鍰，與被上訴人依所得稅法
    第110條第1項規定處上訴人罰鍰，受處罰之主體一為「永達
    公司負責人吳文永」、一為「上訴人」，二者處罰主體並不
    相同，違章之行為及處罰之法律依據亦不相同，且本件上訴
    人亦未經刑事法律處罰，自無違反行政罰法第26條所揭同一
    人不能以同一行為而受二次以上處罰之「一行為不二罰」原
    則。綜合所得稅係採自行申報制，有所得即應申報，人民有
    依法律納稅之義務，自應注意使之符合稅法之規定。上訴人
    受有上開名目為公務車租車費用之薪資，即應依所得稅法第
    71條規定辦理申報，乃上訴人未就實際所得申報而予以漏報
    部分，已構成客觀之違章事實，且上訴人為納稅義務人，又
    為實際支付租金之契約當事人，自不能諉為不知。然上訴人
    猶有前揭短報所得額之情形，難謂其無過失責任，因將訴願
    決定及原處分均予維持，駁回上訴人之訴。
五、上訴意旨略以：（一）稅務訴訟之舉證責任分配理論與一般
    行政訴訟相同，即認為在事實不明之情況下，其不利益應歸
    屬於由該事實導出有利之法律效果之訴訟當事人負擔。租稅
    撤銷訴訟之客觀舉證責任，應採法律要件說，即就課稅要件
    事實之存否及課稅標準，稅捐機關應負舉證責任；至租稅之
    免除、減輕等權利障礙要件事實及權利消減要件事實，應由
    納稅義務人負舉證責任。原判決任意調整舉證責任，顯然有
    適用法規不當之違背法令。（二）基於行政權與司法權分立
    之國家一般通例，永達公司負責人是否藉公務車租賃協助公
    務車保管人逃漏綜合所得稅，業經臺北地檢署檢察官不起訴
    處分書認定，徵諸本院32年判字第18號判例，被上訴人應以
    臺北地檢署檢察官96年度偵字第2347號偵查之不起訴處分已
    定事實為斷，原判決未依該判例撤銷原處分，自屬違背法令
    。（三）依臺北地檢署檢察官偵查終結所為不起訴之處分，
    即知本件無發生逃漏稅捐之結果，並非有發生逃漏稅捐而無
    積極證據認定有以詐術或其他不正當方法造成逃漏稅捐。本
    件縱有行政罰與刑罰之競合處理，本件經不起訴處分，足證
    尚無發生逃漏稅捐之結果。按行政罰法有鑒於行政罰與刑罰
    同屬對不法行為之制裁，且因刑罰之制裁功能強於行政罰，
    刑罰之處罰程序較行政罰嚴謹，故行政罰法規定行政罰與刑
    罰適用一行為不二罰原則。本件經不起訴處分，足證尚無發
    生逃漏稅捐之結果，原判決自有適用法規不當之違背法令。
    （四）系爭公務車租金之租稅法律適用及實證，前經稅捐稽
    徵機關認屬為交通費，依財政部95年函釋規定，應由任職公
    司檢據核實列報，尚不宜約定由業務員自行吸收或負擔，嗣
    後課稅事實資料未變，稅捐稽徵機關憑藉新見解重為認定，
    與本院89年度判字第699號判決要旨相互牴觸，亦屬違背法
    令。（五）租稅法所重視者，應為足以表徵納稅能力之實質
    的經濟事實，而非其外觀之法律行為或形式上之登記事項，
    對實質上相同經濟活動所產生之相同經濟利益，應課以相同
    之租稅。上訴人申請使用及保管公務車，係為推展業務，與
    永達公司負責人租賃車輛供業務使用情形相同，均屬永達公
    司營業費用，依實質課稅原則及平等原則，不應歸屬上訴人
    之薪資所得，被上訴人等稽徵機關對此相同事件卻見解有異
    ，顯違反行政程序法平等原則，原判決適用法令顯有違誤。
    （六）綜合所得稅原則上係採現金收付制，稱為收付實現原
    則，綜合所得稅之核課，應僅對已實現之實際所得課稅，對
    於薪酬計算過程中，屬績效衡量因素且非屬受僱人實際領受
    之營業費用，不應涵蓋於受僱人之所得中，上訴人申請使用
    及保管公務車，係為推展業務，自屬永達公司營業費用，且
    永達公司自上訴人業務發展費用中扣除，上訴人並未實際取
    得系爭租金，依綜合所得稅之收付實現原則，亦不應歸屬上
    訴人之薪資所得，原判決未依是項原則審理，難謂非屬違背
    法令。（七）憲法課以人民納稅義務，除應遵守依法行政、
    實質課稅原則外，更應嚴守租稅中性原則，亦即租稅課徵應
    以行為本質為依歸，避免以租稅手段影響經濟行為之實質，
    進而造成納稅義務人之經濟活動因不同租稅對待而造成扭曲
    ，永達公司對上訴人等業務同仁之薪酬係採獎金制度，以各
    項績效計算之個人薪酬及組織報酬，而組織報酬係以支應歸
    屬利潤中心之各項必要營業費用，故上訴人薪資所得為(一)個
    人薪酬及(二)組織報酬減除支應歸屬利潤中心之各項必要費用
    後餘額，二項之合計數乃上訴人實際取自任職公司之薪資所
    得，要難將直接歸屬至各業務同仁利潤中心之各項必要業務
    費用，認定非屬永達公司營業費用，影響永達公司制訂之獎
    金制度，違反租稅中立原則。（八）稅法上所稱之薪資所得
    ，一般係指因僱傭契約所獲致之報酬，由於報酬純粹因為服
    勞務而獲致，勞務提供者本身不負工作成敗責任，因此不須
    提供勞務以外之成本來完成工作，即不應將薪酬計算過程中
    ，屬績效衡量因素且非屬受僱人實際領受之營業費用涵蓋於
    受僱人之所得中，本件系爭公務車租金由任職公司支付且屬
    任職公司營業費用，要非屬上訴人薪資所得。（九）依行政
    罰法第7條規定，違反行政法上義務之行為，有出於故意或
    過失者，始得處罰，且應由行政機關就行為人之故意或過失
    負舉證責任，不採推定過失責任，原判決未釐清系爭租賃車
    輛之用途，即推定上訴人有應申報之所得不為申報之過失責
    任，違反前揭行政罰法及舉證責任之規定，自屬違背法令。
    被上訴人以系爭短漏報所得屬已填報扣繳憑單，而按0.2倍
    科處罰鍰，惟於計算漏稅額時，卻否准將該已依法繳納之扣
    繳稅額減除，顯有矛盾之情。原判決未審酌前揭財政部賦稅
    署96年12月18日台稅一發字第09604554530號函釋程序之正
    當性，卻僅以「上開函釋與法律規定意旨，尚無違背」為由
    ，核認被上訴人辦理相關案件，得以援用，顯違背法律保留
    原則。（十）行政罰法第24條規定「一行為不二罰」原則，
    有關系爭車輛租金，扣繳義務人（永達公司之負責人）業經
    臺北市國稅局依法科處罰鍰，自不應再對上訴人予以處罰，
    且參諸稅捐稽徵法第44條但書規定，難謂主體不同則無其適
    用，原判決認定須為同一行為主體始得適用，顯有適用法規
    不當，自屬違背法令等語。
六、本院查：
（一）按「刑事判決所認定之事實，及其所持法律上見解，並不
      能拘束本院。本院應本於調查所得，自為認定及裁判。」
      本院著有44年判字第48號判例可循。經查：（1）原審依
      調查證據之辯論結果，並詳述得心證之理由，而認系爭車
      輛實際上係由上訴人租賃，進而認定系爭租車費用實質上
      應屬上訴人取自永達公司之薪資所得，核其認定與卷內證
      據並無不合，且與經驗法則及論理法則無違。又本院32年
      判字第18號判例係謂：「司法機關所為之確定判決，其判
      決中已定事項，若在行政上發生問題時，行政官署不可不
      以之為既判事項而從其判決處理，此為行政權與司法權分
      立之國家一般通例。」旨在闡述法院之確定判決所認定事
      項對行政機關之效力。至行政法院應本於調查所得自行認
      定事實，不受刑事判決認定事實之拘束，已如上述。上訴
      意旨主張之臺北地檢署檢察官96年度偵字第2347號不起訴
      處分書，雖對永達公司負責人吳文永違反稅捐稽徵法等案
      為不起訴處分，行政法院亦不受該不起訴處分書所認定事
      實之拘束，況其並非法院之確定判決，更與本院32年判字
      第18號判例所闡述者有別。上訴意旨執本院32年判字第18
      號判例主張原判決應受上述不起訴處分書所認定事實之拘
      束，進而指摘原判決違法云云，並無可採。（2）再原判
      決認系爭所得實質上應屬上訴人自永達公司獲致之薪資所
      得，進而將原處分予以維持，故此認定核與永達公司之計
      薪方式無涉。且就永達公司而言，亦僅是營業費用科目之
      變更，並不影響其所列報費用之總額。上訴意旨以系爭所
      得屬永達公司各利潤中心之必要費用為前提，主張因上訴
      人之薪資為個人薪酬及組織報酬減除支應歸屬利潤中心之
      各項必要費用後餘額之合計數，指摘原判決將直接歸屬至
      各業務同仁利潤中心之必要業務費用，認定非屬永達公司
      營業費用，違反租稅中立原則云云，自無可採。另本件因
      認上訴人方為系爭車輛之真正承租人，進而謂系爭所得為
      上訴人之薪資所得，核定上訴人有系爭所得，自無違反收
      付實現原則、實質課稅原則及平等原則。
（二）又按「保險業務員因為所屬公司招攬保險業務而發生之文
      具用品費、差旅費、郵電費、印刷費及廣告費、交際費、
      訓練費、交通及油料費等，依據現行所得稅法規定，其屬
      保險公司之營業費用者，可由保險公司依營利事業所得稅
      查核準則有關規定檢據依費用性質核實列報，不宜約定由
      保險業務員自行吸收或負擔，並併同薪資給付，成為業務
      員薪資之一部分，而由保險公司逕以『薪資支出』科目列
      支。」固經財政部95年函釋在案，惟此函釋所稱「不宜約
      定由保險業務員自行吸收或負擔，並併同薪資給付」一節
      ，係以該等支出確屬保險業務員為所屬公司招攬保險業務
      而發生之營業費用為前提。而系爭所得實質上應屬上訴人
      之薪資，並非上述財政部95年函釋所稱屬保險業務員為所
      屬公司招攬保險業務發生之營業費用，故本件事實核與財
      政部95年函釋有別。至臺北市國稅局雖曾以96年6月5日財
      北國稅審二字第0960201843號函，就與本件相關部分函復
      臺北地檢署略謂：「…四、保險經紀公司之員工，如為所
      屬公司招攬業務而以公司名義購置車輛…則其分期給付車
      商之價金，…該公司應以該資產之實際成本，按所得稅法
      及查核準則規定之方法以及耐用年數計提折舊。另該員工
      如係以公司名義租賃車輛，其分期給付車商之租金（不含
      保證金），得依營利事業所得稅查核準則第74條第3款第2
      目之5規定認屬為交通費，…至員工如以員工自己名義租
      購車輛，則該扣付款應視為員工基於僱傭關係而取得之各
      種補助費或給與，故保險經紀公司應以薪資支出列支，並
      依法併同員工薪資所得依率扣繳稅款。」係分別就不同形
      式之事實為相關法令之說明，尚非就已經實質認定後之個
      案為判斷，自不生上訴意旨所主張違反本院89年度判字第
      699號判決所揭示：不得就業經查定確定之案件憑藉新見
      解重為較不利於當事人之查定處分情事。另稽徵機關是否
      認列使用系爭車輛所生之停車費或回數票為永達公司之營
      業費用，核屬該等費用是否為永達公司經營本業或附屬業
      務費用之事實認定問題，與系爭所得是否為薪資所得之認
      定無影響。上訴意旨據以指摘原判決違法云云，亦無可採
      。
（三）再查：（1）按「違反行政法上義務之行為非出於故意或
      過失者，不予處罰。」行政罰法第7條定有明文，即就行
      政罰之主觀責任條件，固不採推定過失。惟就上訴人本年
      度綜合所得稅結算申報，有漏報系爭所得及其漏報有應注
      意、能注意而疏未注意之過失等情，已經原判決詳予論斷
      在案，即原判決並非以推定過失方式認定上訴人有違反所
      得稅法第110條第1項規定之過失，上訴意旨援引行政罰法
      第7條規定，以原判決推定上訴人有漏報之過失，指摘原
      判決違法云云，自無可採。（2）又按「納稅義務人已依
      本法規定辦理結算、決算或清算申報，而對依本法規定應
      申報課稅之所得額有漏報或短報情事者，處以所漏稅額2
      倍以下之罰鍰。」「納稅義務人自動向稅捐稽徵機關補報
      並補繳所漏稅款者，凡屬未經檢舉、未經稽徵機關或財政
      部指定之調查人員進行調查之案件，下列之處罰一律免除
      ；其涉及刑事責任者，並得免除其刑：一、本法第41條至
      第45條之處罰。二、各稅法所定關於逃漏稅之處罰。」所
      得稅法第110條第1項（本項於98年5月27日修正公布，但
      裁罰倍數部分修正前後則無不同）及稅捐稽徵法第48條之
      1分別定有明文。故納稅義務人因短漏報所得，而構成所
      得稅法第110條第1項規定之違章者，雖因扣繳義務人嗣後
      之補報扣繳憑單及補扣繳款，於計算應補徵之所得稅額時
      應減除該補扣繳之稅款。惟作為所得稅法第110條第1項罰
      鍰處分基礎之漏稅額應否減除扣繳義務人嗣後補扣繳之稅
      款，因該「減除」實質上係該減除金額之「免罰」，依稅
      捐稽徵法第48條之1規定，自應以該補報扣繳憑單及補扣
      繳稅款究係在稅捐稽徵法第48條之1規定之調查基準日前
      後判定之。是上訴人主張計算漏稅額時應予減除之扣繳稅
      款係在本件之調查基準日後始補扣繳，依財政部賦稅署96
      年12月18日台稅一發字第09604554530號函釋，不應准予
      減除，上訴意旨執以指摘原判決違法云云，並無可採。（
      3）另按「一行為違反數個行政法上義務規定而應處罰鍰
      者，依法定罰鍰額最高之規定裁處。但裁處之額度，不得
      低於各該規定之罰鍰最低額。」「數行為違反同一或不同
      行政法上義務之規定者，分別處罰之。」分別為行政罰法
      第24條第1項及第25條所明定。可知若係數個違反行政法
      上義務之行為，自應分別處罰，不生是否一行為不二罰之
      問題。本件之永達公司負責人係因違反扣繳義務遭依所得
      稅法第114條規定處罰，上訴人則係因漏報所得遭依所得
      稅法第110條第1項規定處以罰鍰，是其二者為各別不同之
      違章行為，依上開所述，自不生一行為二罰情事。至上訴
      意旨主張之稅捐稽徵法第44條但書則是立法者針對特定之
      行為事實所為之免罰規定，核與一行為不二罰之原則有別
      ，而本件事實核非稅捐稽徵法第44條但書規範之事項。上
      訴意旨執與本件爭議無涉之稅捐稽徵法第44條但書規定指
      摘原判決有適用法規不當之違法云云，亦無足採。
（四）綜上所述，上訴人之主張均無可採。原判決將訴願決定及
      原處分均予維持，而駁回上訴人在原審之訴，核無違誤，
      尚無判決不適用法規或適用不當之違法；亦難謂有判決不
      備理由之違法。至於上訴人其餘訴稱各節，乃上訴人以其
      對法律上見解之歧異，就原審取捨證據、認定事實、法律
      適用之職權行使，指摘其為不當，均無可採。上訴意旨指
      摘原判決違誤，求予廢棄，難認有理由，應予駁回。另上
      訴人主張援引之原審91年度訴字第5391號、本院93年度判
      字第966號、97年度判字第34號判決，案情與本件不同，
      本件無援引適用餘地，附此敘明。
七、據上論結，本件上訴為無理由。依行政訴訟法第255條第1項
    、第98條第1項前段，判決如主文。
中　　華　　民　　國　　100　 年　　4　　 月　　28　　日
                    最高行政法院第一庭
                        審判長法官　鍾　耀　光
                              法官　黃　秋  鴻
                              法官　黃　淑　玲
                              法官　鄭　小　康
                              法官　林　樹　埔

以  上  正  本  證  明  與  原  本  無  異
中　　華　　民　　國　　100　 年　　4　　 月　　28　　日
　　　　　　　　　　　　　　　書記官　王　史　民